【裁判字號】    99,上訴,188
【裁判日期】    990302
【裁判案由】    違反毒品危害防制條例
【裁判全文】
臺灣高等法院高雄分院刑事判決         99年度上訴字第188號
上  訴  人  臺灣高雄地方法院檢察署檢察官
被      告      甲○○
上列上訴人因被告違反毒品危害防制條例案件，不服臺灣高雄地
方法院98年度訴字第1588號、98年度易字第1314號中華民國98年
12月18日第一審判決（起訴案號：臺灣高雄地方法院檢察署98年
度毒偵字第5220號），提起上訴，本院判決如下：
     主  文
上訴駁回。
     事  實
一、甲○○於民國（下同）97年間因施用毒品案件，經台灣高雄
    地方法院以97年度毒聲字第1688號裁定送觀察、勒戒後，認
    無繼續施用毒品之傾向，於98年4 月10日執行完畢釋放出所
    ，並由臺灣高雄地方法院檢察署檢察官於98年6 月30日以98
    年度毒偵字第6630號為不起訴處分確定，詎仍不思戒除毒癮
    ，明知海洛因為毒品危害防制條例所公告列管之第一級毒品
    ，不得任意施用、持有，竟於上開觀察、勒戒執行完畢釋放
    後5 年內，復基於施用第一級毒品海洛因之犯意，於98年8
    月16日晚上在高雄市○○區○○路「高雄市中正文化中心」
    對面之麥當勞速食店廁所內，以將海洛因滲水入針筒內注射
    之方式，施用海洛因1 次（針筒用畢已丟棄）。另於同年8
    月19日上午，自一姓名年籍不詳之成年男子取得海洛因1 包
    而持有之，嗣於同日16時50分許，在高雄縣仁武鄉○○○街
    口，騎機車形跡可疑，為警盤查，發現其為列管毒品尿液定
    期調驗人口，並扣得該海洛因1 小包（驗前淨重0.077 公克
    ，驗後淨重0.068 公克），經警徵得其同意採尿送驗後，結
    果確呈嗎啡之陽性反應，始查悉上情。
二、案經高雄縣政府警察局仁武分局移送台灣高雄地方法院檢察
    署檢察官偵查起訴，及就持有毒品部分依職權追加起訴。
     理  由
一、按除被告所犯為死刑、無期徒刑、最輕本刑為3 年以上有期
    徒刑之罪或高等法院管轄第一審案件者外，於已經被告就被
    訴事實為有罪之陳述時，經審判長告知被告簡式審判程序之
    旨，並聽取公訴人及被告之意見後，依刑事訴訟法第273 條
    之1 第1 項之規定，裁定進行簡式審判程序，本件依首揭規
    定，經被告甲○○同意後，經裁定進行簡式審判程序，先此
    敘明。
二、上揭施用毒品海洛因及持有毒品海洛因之事實，業經被告甲
    ○○於偵查、原審及本院審理時坦承不諱，並有移送機關扣
    押筆錄、扣押物品收據及目錄表、現場照片8 張在卷可稽，
    又被告甲○○被查獲時經警採尿送驗結果，確呈嗎啡陽性反
    應，有台灣檢驗科技股份有限公司98年9 月1 日編號KＺ0000
    00000000號濫用藥物尿液檢驗報告、尿液採證檢驗對照表各
    1 份在卷可稽；而扣案之白色粉末1 包（驗前淨重0.077 公
    克，驗後淨重0.068 公克）經送檢驗結果，確檢出第一級毒
    品海洛因成分等情，亦有高雄市立凱旋醫院98年9 月5 日濫
    用藥物成品檢驗鑑定書在卷足憑，被告甲○○上開施用毒品
    海洛因及持有毒品海洛因之自白，核與事實相符。又被告甲
    ○○於97年間因施用毒品案件，經台灣高雄地方法院以97年
    度毒聲字第1688號裁定送觀察、勒戒後，認無繼續施用毒品
    之傾向，於98年4 月10日執行完畢釋放出所，並由臺灣高雄
    地方法院檢察署檢察官於98年6 月30日以98年度毒偵字第66
    30號為不起訴處分確定，足見被告甲○○於上開觀察、勒戒
    執行完畢釋放後5 年內，又再犯施用第一級毒品海洛因行為
    ，事證明確，其犯行堪以認定。
三、核被告甲○○所為，係犯毒品危害防制條例第10條第1 項之
    施用第一級毒品罪、第11條第1 項之持有第一級毒品罪。被
    告甲○○施用毒品海洛因前持有之低度行為，為其施用之高
    度行為所吸收，不另論罪。被告甲○○於上開時地分別施用
    、持有第一級毒品之行為，犯意各別、時地有異、手段不同
    ，應分論併罰。
四、原審適用毒品危害防制條例第10條第1 項、第11條第1 項、
    第18條第1 項前段，刑法第11條、第51條第5 款、第41條第
    1 項前段規定，並審酌被告甲○○前經觀察、勒戒、不起訴
    處分後，猶不知戒除毒癮，再度為施用、持有第一級毒品犯
    行，顯見其意志力不堅，其犯後已坦承全部犯行，僅施用、
    持有海洛因各1 次，扣案之毒品尚微，所為僅戕害個人健康
    ，並未危害他人，暨犯罪之動機、目的、手段等一切情狀，
    分別量處有期徒刑6 月、3 月，並定其應執行刑為有期徒刑
    8 月，又說明於數罪併罰，如數宣告刑均得易科罰金，而定
    應執行之刑逾6 個月之情形，依司法院大法官會議釋字第66
    2 號、第366 號解釋意旨，仍得易科罰金，併諭知如易科罰
    金以新台幣1 千元折算1 日。扣案之海洛因1 包（驗後淨重
    0.068 公克），經檢驗結果確屬上開第一級毒品，連同沾黏
    毒品成分難以析離之空包裝袋1 只，依毒品危害防制條例第
    18條第1 項前段規定，併諭知沒收銷燬之。經核原判決認事
    用法並無不合，量刑及定執行刑亦屬適當，檢察官上訴指摘
    原判決量刑過輕，為無理由，應予駁回。
據上論結，應依刑事訴訟法第368條，判決如主文。
本案經檢察官林應華到庭執行職務。
中    華    民    國    99    年    3     月    2     日
                  刑事第八庭    審判長法  官  洪兆隆
                                      法  官  郭玫利
                                      法  官  張盛喜
以上正本證明與原本無異。
持有毒品部分不得上訴。
施用毒品海洛因部分如不服本判決應於收受本判決後10日內向本
院提出上訴書狀，其未敘述上訴理由者，並得於提起上訴後10日
內向本院補提理由書狀（均須按他造當事人之人數附繕本）「切
勿逕送上級法院」。
中    華    民    國    99    年    3     月    2     日
                                      書記官  黃一秋
附錄本判決論罪科刑法條：
毒品危害防制條例第10條第1項
施用第一級毒品者，處 6 月以上 5 年以下有期徒刑。
毒品危害防制條例第11條第1項
持有第一級毒品者，處 3 年以下有期徒刑。

司法院資訊處製作；財團法人民間司法改革基金會備份。
